臺灣板橋地方法院刑事判決　　　　　　100年度簡上字第745號
上　訴　人
即　被　告　林霆喨
上列上訴人因詐欺案件，不服本院100 年度簡字第5054號於中華
民國100 年7 月18日所為之第一審簡易判決（聲請簡易判決處刑
案號：100 年度偵字第14521 號），提起上訴，本院管轄第二審
之合議庭判決如下︰
    主  文
上訴駁回。
林霆喨緩刑貳年。
    事  實
一、本件經本院合議庭審理結果，認第一審簡易判決所認定被告
    之犯罪事實及其所憑之理由、證據暨論罪科刑之法條均無不
    當，應予維持，並引用該第一審刑事簡易判決書、檢察官聲
    請簡易判決處刑書中關於認定被告犯罪事實及其所憑之理由
    、證據暨論罪科刑之法條部分之記載（如附件一、二）。
二、被告上訴意旨略以：被告社會經驗淺薄，因未查清楚應徵公
    司之背景而導致受騙，惟發生此事不知該如何處理，直至向
    地檢署詢問時，方知本案已業經判決，爰上訴請求能有與受
    害者當庭和解並表達悔意之機會。
三、按刑法上之幫助犯，係指以幫助之意思，對於正犯資以助力
    ，而未參與實施犯罪之行為者而言，如就構成犯罪事實之一
    部，已參與實施即屬共同正犯（最高法院49年台上字第77號
    判例要旨參照）。經查，被告就本案犯行於本院審理時已坦
    承不諱，並與證人張元康依於警詢中指述情節相符，並有彰
    化商業銀行思源分行100 年4 月22日彰思字第1000864 號函
    及被告林霆喨上開帳戶個人顧客資料卡及存摺存款交易明細
    查詢、被害人郵政自動櫃員機交易明細表各1 份，在卷可稽
    ，足認被告自白與事實相符，堪以採信。本件事證明確，被
    告犯行堪以認定，自應依法論科。
四、綜上，本件被告幫助詐欺之犯行，事證明確，從而，原審援
    引上開法條予以論罪科刑，其認事用法並無違誤。上訴人於
    偵查及審理中所提之辯詞，前已經原審調查相關事證，並於
    原審判決之事實及理由欄內敘明被告辯詞不可採信之理由，
    而其上訴所提理由，係難對其為有利認定，亦如前述。是本
    案事證明確，被告其幫助詐欺取財之犯行，堪以認定。被告
    上訴顯無理由，應予駁回。
五、末查，本件被告上訴雖無理由，惟依本件被告犯罪緣由，容
    非無可憫之處，且被告已與告訴人達成和解，並全額賠償完
    畢，又被告前未有犯罪科刑紀錄，亦有臺灣高等法院被告前
    案紀錄表一份在卷可參，是本院審酌其因思慮一時不周，致
    犯本罪，信其經此追訴審判後，當知警惕而無再犯之虞，本
    院綜合上開各情，認對其宣告之刑以暫不執行為適當，爰依
    刑法第74條第1 項第1 款規定，宣告緩刑如主文。
據上論斷，應依刑事訴訟法第455 條之1 第1 項、第3 項、第36
8 條、第373 條，刑法第74條第1 項第1 款，判決如主文。
本案經檢察官王家春到庭執行職務。
中    華    民    國    100   年    12    月    9     日
                  刑事第三庭  審判長法  官  侯志融
                                    法  官  黎錦福
                                    法  官  陳世旻
以上正本證明與原本無異
不得上訴。
                                    書記官  梁福建
中    華    民    國   100    年    12    月    14    日
-------------------------------------------------------
【附件一】
臺灣板橋地方法院刑事簡易判決         100年度簡字第5054號
聲  請  人  臺灣板橋地方法院檢察署檢察官
被      告  林霆喨
上列被告因詐欺案件，經檢察官聲請以簡易判決處刑（100 年度
偵字第14521號）本院判決如下：
    主  文
林霆喨幫助犯詐欺取財罪，處拘役肆拾日，如易科罰金，以新臺
幣壹仟元折算壹日。
    事實及理由
一、本件犯罪事實及證據，除：（一）犯罪事實欄一第9 行「17
    時許」之記載，應更正為「17時12分許」、（二）證據欄一
    第8 行「林念儒」之記載，應更正為「林霆喨」，並補充證
    據：「屏東縣政府警察局內埔分局赤山派出所受理刑事案件
    報案三聯單1 份」外，餘均引用附件檢察官聲請簡易判決處
    刑書之記載。
二、核被告林霆喨所為，係犯刑法第30條第1 項、第339 條第1
    項之幫助詐欺取財罪，爰依刑法第30條第2 項之規定，按正
    犯之刑減輕之。茲審酌被告提供其金融機構帳戶提款卡及密
    碼供他人非法使用，助長社會犯罪風氣，導致真正犯罪者逍
    遙法外，犯後否認犯行，行為殊屬不當，惟念其並無前科，
    有臺灣高等法院被告前案紀錄表1 份在卷可稽，兼衡其品行
    、生活狀況、被害人所受損害金額等一切情狀，量處如主文
    所示之刑，並諭知易科罰金之折算標準。
三、依刑事訴訟法第449 條第1 項前段、第3 項、第454 條第2
    項，刑法第339 條第1 項、第30條、第41條第1 項前段，刑
    法施行法第1 條之1 ，逕以簡易判決處刑如主文。
四、如不服本件判決，得自收受送達之日起10日內向本院提出上
    訴狀，上訴於本院第二審合議庭（須附繕本）。
中    華    民    國   100    年    7     月    18    日
                     刑事第二十三庭  法  官  黃 苙 荌
以上正本證明與原本無異。
                                     書記官  朱 烈 稽
中    華    民    國   100    年    7     月    19    日
--------------------------------------------------------
【附件二】
臺灣板橋地方法院檢察署檢察官聲請簡易判決處刑書
                                    100年度偵字第14521號
    被      告  林霆喨
上列被告因詐欺案件，業經偵查終結，認為宜聲請以簡易判決處
刑，茲將犯罪事實及證據並所犯法條分敘如下：
        犯罪事實
一、林霆喨依一般社會生活之通常經驗，本可預見提供其申請之
    銀行帳戶予不相識之人使用，可能幫助詐欺集團作為犯罪之
    用，竟仍不違反其本意，基於幫助他人詐欺財物之犯意，於
    民國100 年3 月23日下午某時許，在新北市新莊區鴻金寶商
    場附近，將其所申請使用之彰化商業銀行思源分行帳號0000
    0000000000帳戶金融卡、密碼交付真實姓名年籍不詳自稱「
    葉經理」之司機，供該人所屬之詐騙集團使用。嗣該詐欺集
    團成員於取得上開帳戶後，意圖為自己不法之所有，於同年
    月24日17時許，撥打電話給張元康，佯稱係網路購物商店「
    愛書網」員工，告知張元康其於網路購買書籍付款時，不慎
    將款項匯入分期付款帳戶內，如未取消，每月將自其個人帳
    戶扣款，致使張元康陷於錯誤，而於同日20時30分許，依該
    詐欺集團成員之指示操作自動提款機，遭受詐騙而匯款新臺
    幣29,999元至上開林霆喨之帳戶。嗣經張元康察覺有異，始
    知受騙並報警處理。
二、案經新北市政府警察局新莊分局移送偵辦。
        證據並所犯法條
一、訊據被告林霆喨雖承認上開帳戶係其所有，惟矢口否認有詐
    欺犯行，辯稱：伊於1111人力銀行張貼履歷找工作，應徵八
    大行業助理，對方要求伊提供帳戶、密碼，表示要將查詢伊
    是否有卡債，伊就在鴻金寶商場旁將上開帳戶提款卡、密碼
    交給對方等語。經查：被告林霆喨之上開帳戶遭詐欺集團成
    員用以行騙之事實，業據被害人張元康指述稽詳，並有彰化
    商業銀行思源分行100 年4 月22日彰思字第1000864 號函及
    被告林念儒上開帳戶個人顧客資料卡及存摺存款交易明細查
    詢、被害人郵政自動櫃員機交易明細表各1 份等附卷可參。
    觀諸金融帳戶提款卡及提款卡密碼攸關個人財產利益之保障
    ，其專屬性甚高，一般人均有妥為保管及防止他人任意使用
    之認識，縱有特殊情況偶需交付他人使用，亦必深入瞭解用
    途及合理性，始予提供。參以現今詐欺集團為掩飾其等不法
    行徑，避免執法人員循線查緝，經常利用他人金融帳戶提款
    卡及提款卡密碼，以確保犯罪所得免遭查獲等情，屢經報章
    雜誌及新聞媒體披露，是提款卡及提款卡密碼等物如落入不
    明人士手中，而未加以闡明正當用途，極易被利用作為財產
    犯罪工具乙情，應為吾人依一般生活認知所易於體察之常識
    。被告為智識正常之成年人，且到庭自承認知係從事媒介八
    大行業用途而交付帳戶，竟為貪圖小利，率爾交付上開帳戶
    提款卡及提款卡密碼，而於交付之初，就詳細工作地點、工
    作內容、何以收取對價須取用提款卡及提款卡密碼等節，均
    未詳加詢問而無所悉，可徵被告於交付上開帳戶提款卡及告
    知提款卡密碼之時，已無從控管其所開設帳戶將流於何用，
    而可預見不法之徒將能利用上開帳戶，作為犯罪使用，竟不
    違反其本意而提供提款卡及提款卡密碼，自有提供帳戶幫助
    詐欺之不確定故意，足認被告自白與事實相符，其犯嫌堪以
    認定。
二、按所謂幫助行為乃指對於被幫助者之犯罪行為，予以物質或
    精神上之支持，而使其得以或易於實現構成要件，或使其行
    為造成更大之損害。準此，幫助犯之幫助行為應係指實施構
    成要件以外之行為，若係實施構成要件之行為，則非幫助行
    為，而應論以共同正犯。經查，本件並無證據顯示被告林霆
    喨為該詐欺集團之成員，雖被害人張元康確實匯款至被告前
    開提供之帳戶，業如前述，但既無從證明本件詐欺罪之構成
    要件行為或該匯入之款項，為被告所實施或提領，故僅能認
    定被告係單純提供帳戶供人使用，而為幫助詐欺取財之行為
    。是核被告所為，係犯刑法第30條第1 項前段、第339 條第
    1 項之幫助詐欺取財罪嫌。再被告為從犯，請依同法第30條
    第2 項之規定，減輕其刑。
三、依刑事訴訟法第451 條第1 項聲請逕以簡易判決處刑。
    此  致
臺灣板橋地方法院
中    華    民    國  100    年    6    月    28    日
                              檢  察  官  廖棣儀
本件正本證明與原本無異
中    華    民    國    100  年      7    月    5    日
                              書  記  官